【裁判字號】    95,抗,209
【裁判日期】    950728
【裁判案由】    支付命令
【裁判全文】
臺灣高等法院臺南分院民事裁定           95年度抗字第209號
抗告人  甲○○
上列抗告人因與相對人遠東國際商業銀行股份有限公司間支付命
令事件，對於中華民國95年6月22日台灣嘉義地方法院95年度促
字第7668號裁定提起抗告，本院裁定如下：
    主  文
抗告駁回。
抗告訴訟費用由抗告人負擔。
    理  由
一、按「債務人於支付命令送達後，逾二十日之不變期間，始提
    出異議者，法院應以裁定駁回之。」，民事訴訟法第518條
    定有明文。
二、本件聲明異議及抗告意旨略以：抗告人於民國（下同）94年
    9月間加入第三人山基通路科技股份有限公司（下稱山基公
    司）之會員，並向相對人貸款以購買、使用相關產品，抗告
    人對於相對人亦均正常分期繳款。詎抗告人加入第三人山基
    公司未幾，該公司即惡性倒閉，致抗告人損失慘重，無法按
    時繳款，幾經協商，相對人亦同意暫緩催款，相對人不應不
    守信用，向抗告人提出本件聲請云云。
三、經查：兩造間請求返還借款事件，前經相對人向原審法院對
    抗告人聲請核發支付命令，經原審法院於95年3月28日准予
    核發95年度促字第7668號支付命令（抗告人應給付相對人新
    臺幣13萬1978元及其違約金、程序費用等）後，原審法院即
    向抗告人之住所即嘉義縣朴子市○○里○○鄰○○路15號之2
    為送達，並於95年4月12日送達於抗告人，此有經抗告人之
    印文蓋章以示收受之送達證書附於原審卷可稽，是本件支付
    命令已生合法送達之效力。且原審法院已於上開支付命令明
    示不服該命令之救濟期限為送達後之20日不變期間，則抗告
    人提出異議期間自95年4月12日送達之翌日即95年4月13日起
    算20日，並加計2日之法定在途期間後，抗告人至遲應於95
    年5月5日（該末日非星期日、紀念日或其他休息日）前就該
    支付命令依法提出異議。詎抗告人竟遲至95年5月10日始行
    提出異議，已逾20日之不變期間，原審法院因而裁定駁回其
    提出異議，依法洵無違誤。
四、抗告意旨雖指摘伊與相對人間之借款債務起因於其與第三人
    山基公司之消費糾紛云云，係抗告人片面之主張，縱或屬實
    ，亦屬實體法上之爭執，非本院所得審究。抗告意旨指摘原
    裁定不當，求為廢棄改判，非有理由，應予駁回。
據上論結，本件抗告為無理由，依民事訴訟法第四百九十五條之
一第一項、第四百四十九條第一項、第九十五條、第七十八條，
裁定如主文。
中    華    民    國    95    年     7    月    28    日
                  民事第三庭    審判長法  官  陳光秀
                                      法  官  李文賢
                                      法  官  曾平杉
上為正本係照原本作成。
不得再抗告。
中    華    民    國    95    年     7    月    31    日
                                      書記官  葉秀珍
                                                  Ｊ


司法院資訊處製作；財團法人民間司法改革基金會備份。
